【裁判字號】    98,交抗,527
【裁判日期】    980521
【裁判案由】    聲明異議
【裁判全文】
臺灣高等法院臺中分院刑事裁定         98年度交抗字第527號
抗  告  人
即受處分人  甲○○
上列抗告人因聲明異議案件，不服臺灣臺中地方法院中華民國98
年4月10日所為裁定（98年度交聲字第285號）提起抗告，本院裁
定如下：
    主  文
抗告駁回。
    理  由
一、抗告意旨略以：抗告人於97年04月22日14時02分國道一號南
    下152公里處超速違規。並於98年3月9日委請律師執筆異議
    狀，文中聲議提出本人「未見郵件招領通知單」，但裁定文
    上卻私自竄改成「向戶籍地送達時雖亦張貼招領郵件通知單
    」，不但裁定文與異議狀不符，且顯然對抗告異議造成影響
    。又本件郵差於97年5月27日同一天未送達抗告人、即寄存
    送達，抗告人每路過街上必會轉經戶籍地門口查看是否有郵
    件、同年底抗告人因故晚上10點多前往藥局而違規超速80幾
    、該路段限速70，若有收到一定如期繳納。當抗告人領取附
    件5（抗告狀所附）的同時，郵政單位亦未告知有抗告人另
    一張郵件。這是否公務機關未善盡職責造成抗告人損失，結
    果一接到通知就加倍處罰。再者，依彰化監理站中監彰字第
    0980003143號函稱：不服得提出聲明異議；但經抗告人申請
    聲明異議的同時加記違規點數一點，此原本在違規單是沒有
    的，這樣合理嗎？云云。
二、原裁定意旨略以：受處分人於97年4月22日14時2分許，駕駛
    車牌號碼8689－SD號自用小客車，在國道1號高速公路南下
    152公里速限100公里處，經雷達測定時速為127公里，違規
    超速27公里，經舉發機關即內政部警政署國道公路警察局員
    警填製舉發通知單逕行舉發，此有舉發違反道路交通管理事
    件通知單及採證照片在卷可憑；亦經函詢內政部警政署國道
    公路警察局第三警察隊結果為：有關國道1號速限調整為110
    公里，以大安溪橋155公里處（泰安服務區北端）至楠梓交
    流道路段，係自97年3月16日零時起施行，本案違規地點152
    公里處並非調整速限路段，限速仍為100公里等語，有內政
    部警政署國道公路警察局第三警察隊98年3月13日公警三交
    字第0980302420號函在卷可稽，故受處分人違規超速事證明
    確，受處分人指稱上述違規地點速限應為110公里，其僅超
    速17公里云云，自有誤會。又原舉發單位將上開舉發通知單
    交由郵務機關送達至受處分人戶籍地址即彰化縣社頭鄉○○
    ○路50號，但不獲會晤其本人，亦不能交付予其有辨別能力
    之同居人或受僱人，乃於97年5月27日將正本寄存於該地之
    社頭郵局，並分別作2份送達通知書，其中1份黏貼於受處分
    人住所門首，1份置於該受送達處所信箱或其他適當位置，
    以為送達，有送達證書在卷足憑，是本件違規通知單於97年
    6月7日已生合法送達之效力，無論受處分人實際上於何時受
    領文書，均以上開期日視為收受送達之日，而發生送達之效
    力。受處分人雖辯稱伊未居住於戶籍地，致未能收受上開舉
    發通知單，然查其車籍資料中所登記之住所係其戶籍地，車
    主對車籍資料之變動有辦理變更登記協力義務之規定，受處
    分人詎未對監理機關要求變更，則其因此咎責於己之事由，
    致未能收受上開舉發通知單之不利益，本應由其自行承擔（
    臺灣高等法院臺中分院98年度交抗字第93號、第246號裁定
    意旨參照）。從而，原舉發機關先以掛號郵寄方式將上開舉
    發通知單送達至異議人戶籍地，嗣因無法投遞而依行政程序
    法第74條之規定辦理寄存送達，自難謂送達不合法，是異議
    人上開所辯，尚無足採。是受處分人之異議為無理由，應予
    駁回等語。
三、經查：
  (一)本件抗告人甲○○駕駛車號8689－SD號自用小客車，確有於
    前揭時地，行車時速達127公里，違反該處速限時速100公里
    之違規行為；又本件舉發通知單業於抗告人行為後3個月內
    合法送達抗告人，而抗告人逾應到案期限仍未主動繳納罰鍰
    或到案說明等情，業據原審法院調查明確，有舉發違反道路
    交通管理事件通知單及採證照片、送達證書在卷可憑，原處
    分機關因依道路交通管理處罰條例第33條第1項第1款、第63
    條第1項第1款規定，裁處抗告人罰鍰6,000元並記違規點數1
    點，並無違誤。
  (二)抗告人聲明異議狀雖指稱「郵差送郵件時未遇異議人（次日
    也沒再送），見異議人不在，又未在該處張貼招領郵件通知
    單，致異議人不知有該掛號信」等語，而原裁定理由第一點
    關於此部分異議意旨則誤載為「向戶籍地送達時雖亦張貼招
    領郵件通知單」等語，惟詳核卷附之送達證書，其上載明本
    件舉發通知單係交由郵務機關送達至受處分人戶籍地址即彰
    化縣社頭鄉○○○路50號，因不獲會晤其本人，亦不能交付
    予其有辨別能力之同居人或受僱人，乃於97年5月27日將正
    本寄存於該地之社頭郵局，並分別作2份送達通知書，其中1
    份黏貼於受處分人住所門首，1份置於該受送達處所信箱或
    其他適當位置，以為送達，可知抗告人聲明異議狀所述「郵
    差送郵件時．．．未在該處張貼招領郵件通知單」一節，與
    事實不符。原審裁定誤載此部分異議意旨，對裁定結果並不
    生影響，附此敘明。
  (三)原審因認本件逕行舉發違反道路交通管理事件通知單已合法
    發生送達之效力，而抗告人經合法送達後，未依指定應到案
    日期前到案，原處分機關所為之裁處亦無不合，而認本件異
    議為無理由，從而駁回其異議，原審裁定並無違誤之處。抗
    告人所執前揭事由，均難採為有利於抗告人之認定。本件抗
    告為無理由，應予駁回。
據上論結，應依道路交通案件處理辦法第26條，刑事訴訟法第41
2條，裁定如主文。
中    華    民    國    98    年    5     月    21    日
            刑事第七庭    審判長法  官  林  榮  龍
                                法  官  張  惠  立
                                法  官  鄭  永  玉
以上正本證明與原本無異。
不得再抗告。
                                書記官    瑞  芳
中    華    民    國    98    年    5     月    22    日


司法院資訊處製作；財團法人民間司法改革基金會備份。
